臺灣桃園地方法院民事裁定　　　　　　　 95年度再微字第5號
再審聲請人　丙○○　　通訊地址.
再審相對人　乙○○
　　　　　　甲○○
上列當事人間侵權行為損害賠償事件，再審聲請人對於民國95年
2 月15日本院95年度小上字第6 號第二審確定裁定聲請再審，本
院裁定如下：
    主  文
再審之聲請駁回。
再審聲請之費用由再審聲請人負擔。
    理  由
一、再審聲請意旨略以：本院94年度桃小字第1576號（下稱一審
    ）判決並未全部審酌再審聲請人所提出之相關證據資料，且
    於言詞辯論期日審理時，諸多不利於再審相對人之談話於筆
    錄上並未記載，又不准再審聲請人聲請調閱言詞辯論期日錄
    音帶，有關再審聲請人之父死亡之喪葬津貼給付等情事，於
    判決書上隻字未提。另本院95年度小上字第6 號（下稱二審
    ）判決不僅未察一審之判決不當，甚且從未給予再審聲請人
    言詞辯論之機會，就再審聲請人之父之死亡喪葬津貼給付之
    訴之追加聲請亦不加理睬，反要求再審聲請人提出證物資料
    供二審審查，然卻仍以再審聲請人未能具體指摘一審判決有
    何違背法令之情事，逕而以裁定駁回再審聲請人之上訴，顯
    有悖知事用法之常規。再審相對人既於一審言詞辯論期日承
    認並未將其領取之喪葬津貼分配予其他同為參加勞保之繼承
    人，甚且竊取母親之財物，又無端強占再審聲請人之財物挪
    為私用，顯有不當得利、侵權行為及侵害其他繼承人之繼承
    權云云，爰依民事訴訟法第436 條之7 、第496 條第1 款、
    第2 款、第13款、第497 條及第507 條之規定，請求廢棄原
    二審確定裁定更為適法之判決等語。
二、本件再審聲請人以二審之確定裁定有民事訴訟法第496 條第
    1 款、第2 款、第13款及第497 條之再審事由聲請再審，經
    查：
　　(一)按對於小額程序之第一審裁判之上訴，非以其違背法令為
  　　理由，不得為之，以及當事人於第二審程序不得提出新攻
    　擊或防禦方法，民事訴訟法第436 條之24第2 項、第436
      條之28分別定有明文。又同法第436 條之25亦規定小額程
      序之上訴狀內應記載上訴理由，表明下列各款事項：即原
      判決所違背之法令及其具體內容，依訴訟資料可認為原判
      決有違背法令之具體事實。即上訴人於上訴狀或理由書內
      應有具體之指摘，並揭示該法規之條項或內容，若係成文
      法以外之法則，應揭示該法則之旨趣，倘為司法院之解釋
      或最高法院之判例，則應揭示該判解之字號或其內容，上
      訴狀或理由書如未依此項方法表明者，即難認為已對原判
      決違背法令有具體之指摘，故如僅就自己主張重加陳述或
      就原審取捨證據任加指摘，並未具體指出原判決違背何等
      法規，其上訴自難認為合法（最高法院71年度台上字第31
      4 號判例意旨參照）。次按民事訴訟法第496 條第1 項第
      1 款所謂適用法規顯有錯誤者，係指確定判決所適用之法
      規顯然不合於法律規定，或與司法院現尚有效及大法官會
      議之解釋，或本院尚有效之判例顯然違反者，而民事訴訟
      法第496 條第1 項第2 款所謂判決理由與主文顯有矛盾，
      係指判決依據當事人主張之事實，認定其請求或對造抗辯
  　　為有理由或無理由，而於主文為相反之諭示，且其矛盾為
    　顯然者而言（最高法院60年度台再字第170 號、80年度台
      再字第130 號判例意旨參照）。
    (二)再審聲請人所提出之前揭事由，屬事實審即一審判決認定
      事實取捨證據之範疇，再審聲請人雖於法定期間內提起上
      訴，惟並未具體指摘一審判決有何違背法令之處，二審以
      再審聲請人對一審判決並無具體指出該判決究竟係違反何
      種法令，亦未指明其所違反法令之條項或內容及具體指摘
      一審判決違反何種經驗法則及論理法則，難認其已合法表
      明一審判決有違背法令之上訴理由，而以上訴不合程式為
      理由，於主文中諭示駁回再審聲請人之上訴，故二審之確
      定裁定並無適用法規錯誤及判決理由與主文顯有矛盾之情
      形，再審聲請人指摘二審之確定裁定適用法規及判決理由
      與主文顯有矛盾有誤，於法無據。
　　(三)次按民事訴訟法第496 條第1 項第13款所謂「發現未經斟
　　　酌證物」，係指前訴訟程序事實審言詞辯論終結前已存在
 　　 之證物，因當事人不知有此，致未經斟酌，現始知之者而
      言（最高法院91年台聲字第358 號、第258 號裁判意旨參
      照）。又民事訴訟法第497 條所謂「重要證物漏未審酌」
      係指當事人在前訴訟程序已經提出，而判決理由中漏未斟
      酌者而言。申言之，該項證物如經斟酌，原判決將不致為
      如此之論斷。若縱經斟酌亦不足影響原判決之內容，即與
      本件規定不符。再審聲請人所提出附於二審卷內之勞工保
      險局民國94年6 月21日保給命字地00000000000 號、94年
      9 月12日保給命字地00000000000 號函、勞工保險被保險
      人投保資料表等文件，主張再審相對人應將向勞工保險局
      所請領兩造之母劉圖羅之死亡喪葬津貼分配予其他同為參
      加勞保之再審聲請人，原判決未斟酌該證物，有民事訴訟
      法第496 條第1 項第13款發現未經斟酌之證物及同法第49
      7 條規定之足以影響於判決之重要證物，漏未斟酌之再審
      事由乙節，經查，再審聲請人於二審提出之前開勞工保險
      局函、勞工保險被保險人投保資料表在前訴訟程序已知其
      存在，並於訴訟中已提出主張，是依前揭說明，自不許其
      再執以之為再審事由，且該勞工保險局函、勞工保險被保
      險人投保資料表，僅能證明勞工保險局所發放之死亡喪葬
      津貼係由華魁專業顧問有限公司被保險人即再審相對人甲
      ○○請領等情，乃屬事實審即一審訴訟程序中認定事實取
      捨證據之範疇，並非二審之確定裁定駁回其上訴之理由，
      已如前述。是再審聲請人執以為再審事由，即非有理。
三、綜上所述，本件再審聲請人之聲請，顯無理由，應予駁回。
四、依民事訴訟法第436條之32第4項、第507條、第502條第2項
    、第95條、第78條，裁定如主文。
中    華    民    國    94    年     4   月   25    日
                  民事第一庭審判長法　官 　劉克聖
                                  法　官 　周玉
                                  法　官 　林淑鳳
以上正本係照原本作成。
本裁定不得抗告。
中　華　　民　　國　　94　    年　    4　  月　  28   日
                                  書記官 　冒佩妤
